【裁判字號】    99,簡上,606
【裁判日期】    990830
【裁判案由】    侵占
【裁判全文】
臺灣桃園地方法院刑事判決             99年度簡上字第606號
上  訴  人
即  被  告  甲○○
上列上訴人因侵占案件，不服本院刑事庭民國99年6 月8 日99年
度壢簡字第95號第一審刑事簡易判決（聲請簡易判決處刑案號：
98年度偵字第26338 號），提起上訴，本院管轄之第二審合議庭
判決如下：
    主  文
上訴駁回。
    事  實
一、本件經本院審理結果，認原審以被告甲○○犯刑法第335 條
    第1 項侵占罪，判處有期徒刑6 月，如易科罰金以銀元300
    元即新臺幣900 元折算1 日，減為有期徒刑3 月，如易科罰
    金以銀元300 元即新臺幣900 元折算1 日，經核其認事用法
    及量刑均無不當，應予維持，並引用第一審刑事簡易判決書
    記載之事實、證據及理由（如附件）。
二、被告上訴意旨略以：伊已將鄒先桂之遺產全數歸還其家屬，
    且原審量刑過重，希望給予伊緩刑機會云云。
三、惟查：
（一）上訴人即被告上訴意旨雖辯稱：伊已將鄒先桂之遺產全數
      歸還其家屬，然被告於上訴狀及本院審理中均未提出任何
      返還其代乙○○向行政院國軍退除役官兵輔導委員會桃園
      縣榮民服務處領取新臺幣183 萬4,025 元之證據，其辯稱
      ：已將該等遺產全數歸還鄒先桂之家屬云云，要屬事後卸
      責之詞，並不可採。
（二）按法官於有罪判決如何量處罪刑，為實體法賦予審理法官
      裁量之刑罰權事項，法官行使此項裁量權，自得依據個案
      情節，參酌刑法第57條所定各款犯罪情狀之規定，於法定
      刑度內量處被告罪刑；除有逾越該罪法定刑或法定要件，
      或未能符合法規範體系及目的，或未遵守一般經驗及論理
      法則，或顯然逾越裁量，或濫用裁量等違法情事之外，自
      不得任意指摘其量刑違法（最高法院80年臺非字第473 號
      、75年臺上字第7033號、72年臺上字第6696號、72年臺上
      字第3647號判例意旨可資參照）。準此，法官量刑，如非
      有上揭明顯違法之情事，自不得擅加指摘其違法或不當。
      經查，本件原審以被告於代告訴人乙○○領取鄒先桂之遺
      產新臺幣183 萬4,025 元後，竟意圖據為己有，而拒不返
      還，所為誠屬不該，且其犯後無法與告訴人乙○○達成和
      解，兼衡其犯罪之動機、目的、手段、素行、生活狀況、
      智識程度、被告犯後猶飾詞否認，犯後態度不佳暨其並無
      前科等一切情狀，量處被告有期徒刑6 月，並於斟酌被告
      之年齡、學歷、職業及家庭經濟狀況等節後，諭知易科罰
      金以銀元300 元即新臺幣900 元折算1 日，並依中華民國
      九十六年罪犯減刑條例第2 條第1 項第3 款、第7 條、第
      9 條規定減為有期徒刑3 月，如易科罰金以銀元300 元即
      新臺幣900 元折算1 日，經核並無不合，量刑亦甚妥適。
      綜上，被告雖以原審量刑過重，指摘原判決不當，揆諸上
      開說明，並不可採，其上訴無理由，應予駁回。
（三）末查，被告雖無前案紀錄，有臺灣高等法院被告前案紀錄
      表1 份在卷可查，惟被告既未坦承犯行，難認其犯後有何
      悔悟之心，且未與告訴人乙○○和解，自不宜宣告緩刑，
      併予敘明。
據上論斷，應依刑事訴訟法第455 條之1 第1 項、第3 項、第36
8 條、第373 條，判決如主文。
本案經檢察官李安蕣到庭執行職務。
中    華    民    國    99    年    8     月    30    日
                  臺灣桃園地方法院刑事第八庭
                      審判長法  官  張明儀
                            法  官  呂綺珍
                            法  官  張詠晶
以上正本證明與原本無異。
本件不得上訴。
                            書記官  邱仲騏
中    華    民    國    99    年    8     月    30    日

司法院資訊處製作；財團法人民間司法改革基金會備份。
